臺灣橋頭地方法院民事判決
111年度橋小字第383號
原      告  仲信資融股份有限公司

法定代理人  陳瑞興  
訴訟代理人  蕭瑋葶  
被      告  李秀華  
上列當事人間請求給付分期買賣價金事件，本院於中華民國111
年7月28日言詞辯論終結，判決如下︰
    主      文
被告應給付原告新臺幣77,000元，及如附表所示之利息。
原告其餘之訴駁回。
訴訟費用新臺幣2,152元由被告負擔。
本判決關於原告勝訴部分得假執行。但被告如以新臺幣77,000元
為原告預供擔保，免為假執行。
    事實及理由
一、原告主張：被告於民國109年4月17日向訴外人嘉沛國際化妝
    品有限公司（下稱嘉沛公司）購買美容商品及美容護膚服務
    時，向原告申請購物分期付款新臺幣（下同）84,000元，並
    訂定零卡分期申請表及分期付款約定書（下稱系爭申請書）
    ，約定共分24期，自109年6月1日起至111年5月1日止，共分
    24期，每期繳納3,500元，如未按期繳款時，自應繳日起，
    按週年利率16％計收延遲利息。詎被告僅繳付2期，自109年8
    月1日起即未依約繳款，依系爭申請書後附之分期付款約定
    ，視為全部到期，被告應依約清償全部本金77,000元及延遲
    利息，爰依系爭申請書及債權讓與之法律關係提起本件訴訟
    等語，並聲明：被告應給付原告77,000元，及自109年8月1
    日起至清償日止，按週年利率16％計算之利息。
二、被告則以：系爭申請書及本票乃是嘉沛公司騙取被告之個人
    資料及簽名後偽造的，被告僅在系爭申請書之申請欄位簽署
    「李秀華」3字，包含本票、其他欄位之「李秀華」則非被
    告本人親自簽名，且居住地址、聯絡人資料、配偶之信用卡
    卡號均非被告親自填寫，居住地址、配偶之信用卡卡號更是
    錯誤連連，嘉沛公司不知如何取得聯絡人中被告弟、妹之個
    人資料及被告身分證影本。被告於109年4月間前往嘉沛公司
    消費時，對方表示做完一次護膚服務，付一次錢，並未告知
    需支付24期，又被告並未向嘉沛公司購買美容產品，亦未收
    到嘉沛公司交付的任何美容產品，被告是遭嘉沛公司詐騙，
    且系爭申請書所附之本票，已經臺灣士林地方法院（下稱士
    林地院）判決原告對被告之本票債權不存在確定等語，資為
    抗辯，並聲明：原告之訴駁回。
三、本院得心證之理由：
  ㈠系爭申請書所附之分期付款約定書第10條約定：「申請人如
    有延遲付款、違反本約定書之約定、退票、信用貶落、銀行
    拒往、受假執行、假扣押、破產聲請、宣告、死亡等情事時
    ，所有未到期分期價款視為全部到期，受讓人得不經催告，
    逕行要求申請人及其保證人立即清償全部價款。並另自遲延
    繳款日或違約日起至清償日止，依年利率百分之二十約定利
    率計收遲延利息及每日按日息萬分之五約定利率計收之違約
    金。同時，受讓人得依其裁量視其需要，逕行向申請人及其
    連帶保證人要求交付買賣標的物。」(見本院卷第12頁)。經
    查，原告前揭主張，業據其提出與所述相符之系爭契約、還
    款明細為證(見本院卷第11至13頁)，堪認原告上開主張為真
    實。
  ㈡被告雖辯稱系爭申請書除申請人欄位之簽名外，其餘簽名及
    個人資料非被告親自填寫及簽名，係遭他人所偽造冒簽，否
    認簽名的真正云云，然經本院當庭比對零卡分期申請表之3
    處「李秀華」、同意書上「李秀華」之簽名，以肉眼觀之，
    筆跡相當類似，可能為同一人所書，且被告亦當庭表示4處
    簽名確實是很像等語（見本院卷第39頁），佐以證人即接洽
    被告之店長施卉姍於本院審理中具結證稱：當初被告來店做
    服務，我是該店店長，就有向被告介紹產品及服務方式，被
    告所購買之保養品放在店內，他來店服務時，就會使用留在
    店裡之產品，被告共做過7次美容服務。分期申請表是我在
    店裡拿給被告簽的，被告都是親自簽名，至於居住地址、聯
    絡人電話、地址、信用卡卡號則是被告念給我寫，身分證影
    本也是被告事後傳給我或同事等語明確（見本院卷第102至1
    06頁），佐以被告於本院審理中當庭自承身分證未曾遺失、
    申請表上之弟、妹、配偶之手機號碼都正確之情（見本院卷
    第84頁），若非被告提供與證人施卉姍，其又何能取得上開
    被告個人資訊?至於居住地址，將德「民」路誤繕為德「明
    」路，應係證人施卉姍填寫時筆誤，而信用卡卡號錯誤，亦
    不能排除是被告提供錯誤之號碼與證人施卉姍，均難以作為
    對被告有利之認定。是認本件系爭契約之簽名或其他個人資
    料，均應係被告所親簽或唸給證人施卉姍填寫，故被告上開
    所辯，自不足取。
  ㈢被告另辯稱其並未向嘉沛公司購買美容產品，且未收到嘉沛
    公司交付的任何美容產品云云，然依據證人施卉姍上開證述
    內容，可知被告本次所為之消費型態，除購買保養品外，同
    時兼有由嘉沛公司無償提供美容保養服務，而此種消費型態
    於美容業中並非罕見。則審酌被告於109 年4 月17日簽署系
    爭申請書後，均有陸續至嘉沛公司接受護膚服務，且期間自
    109年4月17日日至同年8 月14日長達近4 個月之時間，亦當
    認被告已清楚理解本件向嘉沛公司以分期付款購買商品之方
    式，換取免費之服務，而與嘉沛公司簽署系爭申請書。至於
    被告辯稱並未收到任何美容產品云云，然被告確實曾接受7
    次服務，嘉沛公司使用被告購買之美容產品為其服務，尚屬
    合理，況果如被告對於所購買之商品有疑問，當可在7 次服
    務之過程中詢問嘉沛公司之服務人員產品內容，然被告均捨
    此而不為，已與常情相違。再依原告所提出被告之繳款紀錄
    （見本院卷第13頁），被告於109年5月23日、同年7月1日分
    別繳納第1 期、第2 期之費用，上開繳費日期均非被告前述
    7 次之服務日期，當認被告亦知悉除前往嘉沛公司做臉服務
    外，亦需每月另持繳費單另行繳款，是被告顯已理解系爭申
    請書乃分期付款買賣美容商品，而與嘉沛公司達成買賣之意
    思表示合致一節，已可認定。是被告辯稱未購買美容產品云
    云，已不可採。
  ㈣至被告另辯稱系爭申請書所附之本票，已經士林地院判決原
    告對被告之本票債權不存在確定等語，並提出士林地院110
    年度湖簡字第95號判決為證。惟本件原告係依系爭申請書及
    債權讓與法律關係請求被告給付分期買賣價金，尚與士林地
    院110年度湖簡字第95號確認本票債權不存在事件係確認本
    票債權不存在之訴訟標的不同。再者，觀諸被告確實於系爭
    申請書上簽名、並提供自己之身分證影本及個人資料與證人
    施卉姍；且確實接受過美容服務，並繳納2次款項，顯然原
    告主張被告已與嘉沛公司達成買賣之意思表示合致，應堪足
    採信。是以，被告所辯此節，亦不足採信。
  ㈤另原告雖主張被告就遲延款項應按週年利率16％ 計收遲延
    利息。惟按分期付價之買賣，如約定買受人有遲延時，出賣
    人得即請求支付全部價金者，除買受人遲付之價額已達全部
    價金5分之1外，出賣人仍不得請求支付全部價金，民法第38
    9條定有明文。是民法第389條既有保障分期付價買賣之買受
    人權益之目的，則本件分期付款約定書第10條顯已牴觸民法
    第389條之強制規定，自仍需於被告遲付之價額已達全部價
    金5分之1，始得請求被告支付全部價金。而被告自109年8月
    1日起至109年12月1日止，遲付之金額共17,500元（計算式
    ：3,500元×5期＝17,500元），已達總價款5分之1（84,000元
    ×1/5＝16,800元），故原告依系爭申請書及債權讓與之法律
    關係，請求被告給付積欠之全部買賣價款77,000元，即屬有
    據。又依上開約定書第10條後段約定：被告並另支付自遲延
    繳款日或違約日起至清償日止，依年利率20％約定利率計收
    遲延利息等語，是被告於109年12月1日前所積欠之款項並未
    達總價款1/5，則原告自109年8月2日起至109年12月1日間，
    原僅得依各期到期日請求被告支付各該期之應繳分期價款，
    於遲延時，自僅能請求於支付期限屆滿時起，依各期應付未
    付分期款項計算之遲延利息。故原告依上開約定書第10條後
    段約定，請求被告給付如附表所示之利息，洵屬有據。
四、綜上所述，原告依系爭申請書及債權讓與之法律關係，請求
    被告給付如主文第1項所示金額及利息，為有理由，應予准
    許。逾此範圍之請求，為無理由，應予駁回。　　
五、本件原告勝訴部分係小額程序為被告敗訴之判決，依民事訴
    訟法第436條之20規定，應依職權宣告假執行，並依同法第3
    92條第2項之規定，依職權宣告被告預供擔保，得免為假執
    行。
六、本件事證已臻明確，兩造其餘攻擊防禦方法及證據，核與判
    決之結果，不生影響，爰不一一論列，併此敘明。
七、訴訟費用負擔之依據：民事訴訟法第79條。另依同法第436
    條之19第1項規定，確定訴訟費用額如主文第3項所示。
中　　華　　民　　國　　111 　年　　8 　　月　　12　　日
                  橋頭簡易庭  法      官  郭育秀
以上正本係照原本作成。
民事訴訟法第436條之24第2項：對於本判決之上訴，非以違背法
令為理由，不得為之。
如對本判決上訴，須於判決送達後20日內向本院提出上訴狀，並
判決有違背法令之具體事實之上訴理由（須按他造當事人之人數
須表明原判決所違背之法令及其具體內容與依訴訟資料可認為原
附繕本）。
中　　華　　民　　國　　111 　年　　8 　　月　　15　　日
                              書  記  官  塗蕙如
附表：利息計算表
期數 應付款項 計息期間 週年利率 3 3,500元 109年8月2日起至清償日止 16％ 4 3,500元 109年9月2日起至清償日止 16％ 5 3,500元 109年10月2日起至清償日止 16％ 6 3,500元 109年11月2日起至清償日止   16％ 7至24 63,000元 109年12月2日起至清償日止  16％ 合計 77,000元   
訴訟費用計算式：
裁判費            1,000元
證人旅費          1,152元  
合計              2,152元